臺灣高等法院臺中分院刑事判決　　　　　　　　　九十三年度上訴字第二八八號
　　上　訴　人
　　即　被　告　甲○○
右上訴人因毒品危害防制條例案件，不服臺灣台中地方法院九十三年度訴字第一六一
０號中華民國九十三年十一月十八日第一審判決（起訴案號：臺灣台中地方法院檢察
署九十三年度毒偵緝字第四九號、九十三年度毒偵字第八一九號），提起上訴，本院
判決如左：
    主      文
原判決關於施用第二級毒品及定執行刑部分，均撤銷。
甲○○連續施用第二級毒品，累犯，處有期徒刑柒月，扣案含有第二級毒品安非他命
殘渣之空袋拾壹個沒收銷燬之，吸食器貳組及玻璃球貳個均沒收。
其他上訴駁回。
本判決第二項所處之刑與上訴駁回部分所處之有期徒刑拾壹月，主刑部分應執行有期
徒刑壹年肆月，從刑部分併執行之。
    事      實
一、甲○○前曾因犯逃亡、竊盜、違反麻醉藥品管理條例、偽造文書、贓物、恐嚇、
    偽造有價證券等罪，分別經法院判處有期徒刑三年六月、三月、一年八月、八月
    、六月、五月、二年確定，並定其應執行刑為有期徒刑八年，於民國（下同）八
    十五年十一月十一日假釋出監，嗣於八十八年間經撤銷假釋，剩餘殘刑三年三月
    二十三日，因其於八十七年假釋期間又犯贓物罪、偽造文書罪，經法院分別判處
    有期徒刑四月、六月，並定其應執行刑為有期徒刑九月確定，與上開殘刑接續執
    行，甫於九十年九月十一日假釋出監，至九十二年五月八日（原判決誤為九十二
    年五月二十八日）縮刑期滿而執行完畢。又前因施用毒品案件，經台灣台中地方
    法院裁定送觀察、勒戒後，認無繼續施用毒品傾向，於八十七年九月十六日執行
    完畢釋放，並由該院於八十七年十月八日以八十七年度訴緝字第五八八號判決免
    刑確定在案。詎仍不知戒絕，於前開觀察勒戒執行完畢釋放後五年內，竟基於施
    用第一級毒品之概括犯意，自九十二年五月中旬起至九十三年九月二十二日晚間
    某時止，在臺中市○○○路○段七二號、臺中市○○區○○路二段四巷六四號七
    樓等住處及其所使用之自小客車內，以將第一級毒品海洛因羼入香煙點火吸食之
    方式，施用第一級毒品海洛因多次，施用頻率約每天一至二次；另基於施用第二
    級毒品之概括犯意，自九十二年五月中旬起至九十三年九月二十二日晚上某時止
    ，在臺中市○○區○○路二段四巷六十四號七樓、臺中市○○○路○段七二號等
    住處及其所使用之自小客車內，以將安非他命放入玻璃球燒烤產生煙霧，以口鼻
    吸食之方式連續施用第二級毒品安非他多次，施用頻率約每一星期一至二次。嗣
    分別於九十二年五月二十日十七時三十分許在臺中市○區○○○路二段七二號為
    警查獲，並扣得甲○○所有用以與海洛因混合以施用之白糖粉三包（驗後淨重：
    四點○三公克；起訴書誤為海洛因）、綽號「小環」之不詳姓名成年女子及洪月
    梅所有之第二級毒品安非他命四包（含袋重共七點三公克）、過濾紙二張及甲○
    ○所有含有安非他命殘渣空袋七個、含有海洛因殘渣空袋八個、用以施用第一級
    毒品所用之分裝工具三支、安非他命吸食器一組等物。又於九十三年二月二十五
    日十七時四十分許，在臺中市○區○○路二段四巷六四號七樓為警查獲，並扣得
    甲○○所有含有安非他命殘渣之空袋四個。另於九十三年九月二十三日十一時五
    十分許，又為警在臺中市○區○○路八十六號「春天休閒旅館」二三二號房內查
    獲，並扣得甲○○所有供施用安非他命所用之玻璃球二個及吸食器一組等物。
二、案經臺中市警察局第一分局及臺中縣警察局和平分局分別報告臺灣臺中地方法院
    檢察署檢察官偵查起訴。
    理      由
一、訊據上訴人即被告（下稱被告）甲○○對於右開犯罪事實供認不諱（見本院卷第
    五六頁至第五七頁、第八０頁至第八一頁），並有扣案之上開被告所有用以與海
    洛因混合以施用之白糖粉三包、含有安非他命殘渣之空袋十一個、含有海洛因殘
    渣之空袋八個、用以施用第一級毒品所用之分裝工具三支、安非他命吸食器二組
    及玻璃球二個等足稽。又被告於前開時間先後為警查獲後所採取之尿液經送驗結
    果均檢出甲基安非他命及嗎啡陽性反應，亦有中山醫學大學附設醫院藥物濫用檢
    測中心尿液檢驗報告書三紙（見一○七一七號偵查卷第二八頁、八一九號偵查卷
    第三八頁、原審卷第一一二頁），足見被告之自白與事實相符，堪足採信。至被
    告於本院審理時雖否認於九十二年五月二十日十七時三十分許在臺中市○區○○
    ○路二段七二號為警查獲之上開白糖粉三包、含有安非他命殘渣空袋七個、含有
    海洛因殘渣空袋八個、分裝工具三支、安非他命吸食器一組等物，及於九十三年
    九月二十三日十一時五十分許在臺中市○區○○路八十六號「春天休閒旅館」二
    三二號房內為警查獲之上開玻璃球二個及吸食器一組等物，係其所有云云。但查
    上開於九十三年九月二十三日十一時五十分許在臺中市○區○○路八十六號「春
    天休閒旅館」二三二號房內為警查獲之玻璃球二個及吸食器一組等物，係屬被告
    所有，業據被告於警詢及原審審理時自承在卷（見原審卷第六九頁、第一二一頁
    ），另於九十二年五月二十日十七時三十分許在臺中市○區○○○路二段七二號
    為警查獲之上開白糖粉三包、含有安非他命殘渣空袋七個、含有海洛因殘渣空袋
    八個、分裝工具三支、安非他命吸食器一組等物，亦屬被告所有，亦據被告於原
    審審理時陳明在卷（見原審卷第一二０頁），足見被告此部分所辯與事實不符，
    並不足取。又被告前曾因施用毒品案件，經台灣台中地方法院裁定送觀察、勒戒
    後，認無繼續施用毒品傾向，於八十七年九月十六日執行完畢釋放，並由該院於
    八十七年十月八日以八十七年度訴緝字第五八八號判決免刑確定，亦有上開案號
    之刑事判決一份附卷可按（見第一○七一七號偵查卷第四九頁至第五一頁），其
    於觀察勒戒執行完畢釋放後，五年內再犯本件施用毒品之犯行，依毒品危害防制
    條例第二十三條第二項之規定，自應依法論科。是罪證明確，被告之犯行堪以認
    定。
二、核被告所為，係犯毒品危害防制條例第十條第一項之施用第一級毒品罪及同條第
    二項之施用第二級毒品罪。至其於施用前後持有海洛因及安非他命之低度行為，
    已分別為各該施用之高度行為所吸收，均不另論罪。又其先後施用第一級毒品及
    先後施用第二級毒品犯行，均係犯罪構成要件相同，顯係基於概括犯意反覆為之
    ，皆為連續犯，應分別論以一罪，並加重其刑。另其所犯之上開二罪間，犯意各
    別，行為互殊，應分論併罰。又被告前曾因犯逃亡、竊盜、違反麻醉藥品管理條
    例、偽造文書、贓物、恐嚇、偽造有價證券等罪，分別經法院判處有期徒刑三年
    六月、三月、一年八月、八月、六月、五月、二年確定，並定其應執行刑為有期
    徒刑八年，於八十五年十一月十一日假釋出獄，嗣於八十八年間經撤銷假釋，剩
    餘殘刑三年三月二十三日，因其於八十七年假釋期間又犯贓物罪、偽造文書罪，
    經法院分別判處有期徒刑四月、六月，並定其應執行刑為有期徒刑九月確定，與
    上開殘刑接續執行，甫於九十年九月十一日假釋出獄，至九十二年五月八日縮刑
    期滿而執行完畢，有臺灣高等法院被告全國前案紀錄表在卷可按，其於五年之內
    再犯本件有期徒刑以上之二罪，為累犯，均應依法遞加其刑。至公訴人雖僅就被
    告於九十二年五月間至起至九十三年二月二十二日、同年二月二十四日，分別施
    用第一級毒品海洛因、第二級毒品安非他命多次之部分起訴，惟其餘部分與起訴
    部分係屬具有連續關係之裁判上之一罪，為起訴效力所及，本院自應併予審理。
    原審就被告施用第一級毒品部分，適用毒品危害防制條例第十條第一項、第十八
    條第一項前段、刑法第十一條前段（原判決漏引前段）、第五十六條、第四十七
    條、第三十八條第一項第二款，並審酌被告施用毒品除戕害自身健康外，並對社
    會秩序產生不良影響，及其所施用之期間達一年有餘（原判決誤為一年九月）之
    久，惟犯後坦承犯行，態度尚佳等一切情狀，量處被告有期徒刑十一月，又以扣
    案之上開含有第一級毒品海洛因殘渣之空袋八個，因已無法與殘留其內之海洛因
    分離，整體均應視為毒品，係屬查獲之毒品，應依毒品危害防制條例第十八條第
    一項前段之規定宣告沒收銷燬之，白糖粉三包及分裝工具三支，均屬被告所有，
    且為供其犯施用第一級毒品所用之物，已如前述，並依第刑法三十八條第一項第
    二款之規定宣告沒收，認事用法核無違誤，量刑亦妥適。被告此部分上訴意旨指
    摘原判決量刑過重，並無理由，應予駁回。至被告施用第二級毒品部分，原審予
    以論罪科刑，固非無見，惟查扣案之上開安非他命四包及過濾紙二張，被告否認
    為其所有，並陳稱係案外人洪月梅及「小環」所有（見警卷第一頁反面第二頁反
    面、一０一七號偵查卷第一八頁、原審卷第一二０頁、本院卷第五八頁），且復
    無其他證據足證係屬被告所有，既無從證明係屬被告所有，即不得於本件中宣告
    沒收銷燬之，原判決就此部分予以宣告沒收銷燬之，自有可議。被告此部分上訴
    意旨指摘原判決量刑過重，雖無理由，但原判決既有上述可議之處，應由本院將
    原判決關於此部分及定執行刑部分予以撤銷改判。爰審酌被告施用毒品除戕害自
    身健康外，並對社會秩序產生不良影響，及其所施用之期間達一年有餘之久，惟
    犯後坦承犯行，態度尚佳等一切情狀，量處被告如主文第二項所示之刑，以示懲
    儆。又扣案之上開含第二級毒品安非他命殘渣袋十一個，因已無法與殘留其內之
    安非他命分離，整體均應視為第二級毒品，係屬查獲之毒品，應依毒品危害防制
    條例第十八條第一項前段之規定宣告沒收銷燬之，另上開吸食器二組及玻璃球二
    個均屬被告所有，已如前述，且為供其犯本件之罪所用之物，並依法宣告沒收。
    至上訴駁回及撤銷改判部分應合併定其應執行刑。又另扣案之研磨器二組、電子
    磅秤一個、注射針筒四支及夾鏈袋一批，因無證據證明係屬被告所有或供犯本件
    犯罪所用之物，自不得諭知沒收。另上開安非他命四包及過濾紙二張，並無法證
    明係屬被告所有，已如前述，亦不予宣告沒收銷燬之，宜由檢察官另行處理，附
    此說明。
三、據上論結，應依刑事訴訟法第三百六十九條第一項前段、第三百六十四條、第二
    百九十九條第一項前段、第三百六十八條、毒品危害防制條例第十條第二項、第
    十八條第一項前段，刑法第十一條前段、第五十六條、第四十七條、第三十八條
    第一項第二款、第五十一條第五款、第九款，判決如主文。
本案經檢察官乙○○到庭執行職務。
中      華      民      國      九十四  年      一      月      十八    日
                                臺灣高等法院臺中分院刑事第八庭
                                      審判長法  官  羅  得  村
                                            法  官  陳  毓  秀
                        法  官  劉  榮  服
右正本證明與原本無異。
除施用第一級毒品部分得上訴外，餘不得上訴。
如不服本判決應於收受送達後十日內向本院提出上訴書狀，其未敘述上訴之理由者並
得於提起上訴後十日內向本院補提理由書（均須按他造當事人之人數附繕本）。
                                            書記官  陳  俞  豪
中      華      民      國      九十四  年      一      月      十九    日
附錄論罪科刑法條
毒品危害防制條例第十條
施用第一級毒品者，處六月以上五年以下有期徒刑。
施用第二級毒品者，處三年以下有期徒刑。
                                                                        Ａ
